最高法院刑事裁定
111年度台抗字第1598號
抗  告  人  呂濬鑫                      




上列抗告人因加重詐欺等罪案件，不服臺灣高等法院中華民國11
1年10月21日定應執行刑之裁定（111年度聲字第3328號），提起
抗告，本院裁定如下：
    主  文
抗告駁回。
    理  由
一、按裁判確定前犯數罪者，併合處罰之。又數罪併罰有二裁判
    以上宣告多數有期徒刑者，於各刑中之最長期以上，各刑合
    併之刑期以下，定其應執行之刑期。但不得逾30年。刑法第
    50條第1項前段、第53條及第51條第5款分別定有明文。又執
    行刑之量定，係法院裁量之職權，倘所酌定之執行刑，並未
    違反刑法第51條各款所定之方法或範圍（即法律之外部性界
    限），亦無明顯違背公平、比例原則或整體法律秩序之理念
    （即法律之內部性界限），即不得任意指為違法或不當。
二、本件原裁定以抗告人呂濬鑫所犯如其附表編號（下稱編號）
    1、2所示之各罪，分別經各該法院判處罪刑確定，合於定應
    執行刑之規定。檢察官聲請定其應執行之刑，原審於徵詢抗
    告人關於本件定應執行刑之意見後，斟酌各罪分係詐欺取財
    、加重詐欺取財罪，罪質雷同，惟犯罪時間則有差距，上開
    各罪反映相同之人格特質，因均屬詐欺取財之犯罪類型，於
    併合處罰時，責任重複非難程度高，對法益之侵害並無應予
    特別加重之必要，如以實質累加方式執行，刑責恐將偏重過
    苛，酌情定應執行有期徒刑2年。經核原裁定所定之刑期，
    係在各罪之最長刑期（有期徒刑1年3月）以上，各罪宣告刑
    之總和（有期徒刑2年5月）以下，復就抗告人所犯各罪不法
    內涵與罪責程度，及各罪所反應人格特性，為整體非難評價
    。且該定執行刑裁量權之行使，就原宣告總刑度予以寬減，
    已予相當程度恤刑之衡酌，從形式上觀察，尚無濫用裁量權
    之情形，於法即無違誤。原審另就抗告人請求待其他審理中
    之另案判決確定後，再與本件編號1、2所示之罪，併定其應
    執行刑云云，說明前揭另案若符合數罪併罰之要件，要屬受
    刑人得否向檢察官請求聲請合併定刑之問題，尚與本件定應
    執行刑無涉，故否准抗告人請求之理由，核無不合。
三、抗告意旨徒憑己意，泛言編號1部分其遭判處有期徒刑1年2
    月，同案被告卻判處緩刑，另編號2部分不法所得不高，相
    較另案犯罪所得較多者，卻量處較輕之刑，此部分量刑顯然
    過重，均不符比例原則，求為從輕裁定等語，無非係對原審
    法院之職權行使，任意評價，尚無可取。
四、依上所述，本件抗告為無理由，應予駁回。
據上論結，應依刑事訴訟法第412條，裁定如主文。
中　　華　　民　　國　　111 　年　　12　　月　　14　　日
                  刑事第八庭審判長法　官  何菁莪
                                  法　官  何信慶
                                  法　官  朱瑞娟
                                  法　官  劉興浪
                                  法　官  黃潔茹
本件正本證明與原本無異
                                  書記官  龔嘉梅
中　　華　　民　　國　　111 　年　　12　　月　　19　　日